【裁判字號】    90,上易,1374
【裁判日期】    900731
【裁判案由】    賭博
【裁判全文】
臺灣高等法院臺中分院刑事判決                    九十年度上易字第一三七四號
    上  訴  人
    即  被  告  乙○○
右上訴人因賭博案件，不服臺灣彰化地方法院八十九年度易字第一六四０號中華民國
八十九年十二月七日第一審判決（起訴案號：臺灣彰化地方法院檢察署八十九年度偵
字第七三九七號），提起上訴，本院判決如左：
      主  文
上訴駁回。
      事  實
一、許錫洲曾於民國七十九年間犯詐欺罪，經臺灣彰化地方法院（以下稱彰化地院）
    判處有期徒刑五月，減刑為二月十五日，於八十年五月二十七日執行完畢，於八
    十二年犯違反就業服務法罪，經本院判處有期徒刑四月、併科罰金二萬元，於八
    十三年七月七日執行完畢（本件不構成累犯），不知悔改，基於以賭博為常業之
    犯意，在彰化縣彰化市○○路十二號開設「大玩家電子遊藝場」，並自民國（下
    同）八十九年九月八日起，在「大玩家電子遊藝場」公眾得出入之場所擺設電動
    賭博機具雙人座跑馬二台、單機撲克三台、超級列車三台、超八電玩五台、王牌
    撲克二台、水果盤五台、麻將電玩五台，共計二十五台，並自同日起，以每月新
    台幣（下同）二萬三千元僱用具有共同犯意聯絡之王莉斐（經原審判處有期徒刑
    三月，緩刑二年確定），負責開分洗分及兌換現金之工作，共同與不特定之賭客
    賭博財物，而共同以之為常業。其賭玩方法係由賭客依不同機台不同比率開分後
    ，再由賭客押注分數，如押中則可得不等倍數之分數，如未押中，則所押分數即
    以扣除至零為止。如賭客不玩而有分數累積時，即可依不同機台，以開分之比率
    兌換現金，嗣於八十九年九月二十九日十八時三十分許，為警在上開遊藝場查獲
    自同日下午十四時許起即在該遊藝場玩賭麻將台電動機具之賭客梁信雄，並扣得
    上開機具二十五台（含IC板二十八塊）、許錫洲所有放置在遊藝場櫃檯內之賭資
    二萬三千三百元、電玩開洗分紀錄表八份、客人資料簿一本、娛樂卡一二八張、
    及許錫洲所有張貼遊藝場內之電玩開招壁貼、玩客中獎賀單十五張。
二、案經彰化縣警察局彰化分局報請臺灣彰化地方法院檢察署檢察官偵查起訴。
    理  由
一、訊據上訴人即被告（以下稱被告）許錫洲矢口否認有以賭博為常業之犯行，辯稱
    只有於少數一、二個客人要求時才以分數換現金給客人等語，惟查，被告許錫洲
    經營之上開遊藝場確實能依不同機台不同比率洗分兌換現金予賭客之事實，業據
    共犯王莉斐在警訊、原審審理中坦承在卷，且有現場檢查紀錄表一份附卷、上開
    機具二十五台（含IC板二十八塊）、許錫洲所有放置在遊藝場櫃檯內之賭資二萬
    三千三百元、電玩開洗分紀錄表八份、客人資料簿一本、娛樂卡一二八張、及許
    錫洲所有張貼遊藝場內之電玩開招壁貼、玩客中獎賀單十五張等物扣案可稽，事
    證明確，被告許錫洲辯稱僅於少數一、二個客人要求時才予以兌換現金等語，顯
    係避重就輕之詞，不足採信，被告犯行，自堪認定。
二、按被告許錫洲以固定店面擺設賭博性電動機具，擺設之賭博性電動機具數量多達
    二十五台，規模不小，且以支付月薪之方式僱用王莉斐擔任開分洗分及兌換現金
    之工作，足證被告有以賭博為常業之犯意，核被告許錫洲所為，係犯刑法第二百
    六十七條之以賭博為常業罪。被告許錫洲與王莉斐間有犯意之聯絡、行為分擔，
    為共同正犯。原審審酌被告之素行、犯罪動機、手段、方法、所生危害及犯罪後
    之態度等一切情狀，量處被告有期徒刑七月，並將扣案之電動賭博機具二十五台
    、賭資二萬三千三百元、電玩開洗分紀錄表八份、客人資料簿一本、娛樂卡一二
    八張係兌換籌碼處（櫃檯）之財物及電玩開招壁貼、玩客中賀單十五張宣告沒
    收，其認事、用法及量刑均無不當。被告以其僅於一、二個客人要求時才兌換現
    金予客人等語否認犯罪，指摘原判決不當，為無理由，應予駁回。
據上論結，應依刑事訴訟法第三百六十八條，判決如主文。
本案經檢察官甲○○到庭執行職務。
中      華      民      國      九十       年     七      月   三十一   日
                                臺灣高等法院臺中分院刑事第八庭
                                      審判長法  官  羅  得  村
                                            法  官  劉  榮  服
                                            法  官  陳  賢  慧
右正本證明與原本無異。
不得上訴。
                                            書記官  許  麗  花
中      華      民      國      九十       年     八      月     二     日
附錄：
刑法第二百六十七條：以賭博為常業者，處二年以下有期徒刑，得併科一千元以下罰
金。
                                                                  Ｒ


司法院資訊處製作；財團法人民間司法改革基金會備份。
